【裁判字號】    98,交聲,2297
【裁判日期】    980713
【裁判案由】    違反道路交通管理處罰條例聲明異議
【裁判全文】
臺灣臺北地方法院交通事件裁定        98年度交聲字第2297號
原處分機關  臺北市交通事件裁決所
異  議  人
即受處分人  甲○○
上列異議人即受處分人因違反道路交通管理處罰條例案件，對於
臺北市交通事件裁決所民國 98年5月20日所為之處分（原處分案
號：北市裁催字第裁22-C00000000號）聲明異議，本院裁定如下
：
    主  文
異議駁回。
    理  由
一、異議意旨略以：異議人於民國98年3月3日12時55分，騎乘車
    牌號碼CFF-550號重型機車，行至臺北縣新店市○○路○段與
    寶橋路交岔路口時，未依該交岔路口行車管制號為紅燈時停
    等，仍由北新路 2段59巷口直行穿越該交岔路口往寶橋路方
    向行駛，為執行交通稽查勤務員警發現當場攔停，依違反道
    路交通管理處罰條例第 53條第1項之駕車行經有燈光號誌管
    制之交岔路口闖紅燈，開單舉發，罰鍰新臺幣（下同）4500
    元，並依同條例第63條第1項第3款規定，記違規點數 3點。
    惟異議人當時係因中午陽光強烈，沒有看到紅綠燈，且趕著
    回去上班，加上當天身體狀況欠佳、頭暈目眩，致一時不小
    心而闖紅燈，然法律不外乎人情，對於異議人偶犯下之無心
    之過，警員執法時，理當體恤人民賺錢不易，不應予以重罰
    云云。
二、按道路交通管理處罰條例所稱之汽車，包括機器腳踏車，道
    路交通安全規則第 2條第1項第1款定有明文。復按，汽車駕
    駛人行經有燈光號誌管制之交岔路口闖紅燈者，處1800元以
    上5400元以下罰鍰；汽車駕駛人有下列各款所列條款之一者
    ，除依原條款處罰鍰外，並予記點：……三、有第43條、第
    53條或第54條情形之一者，各記違規點數 3點。道路交通管
    理處罰條例第 53條第1項、第63條第1項第1款，亦分別定有
    明文。又依違反道路交通管理事件統一裁罰基準表之規定，
    違反道路交通管理處罰條例第 53條第1項，其違規車種類為
    機器腳踏車，且逾越應到案期限60日以上者，裁罰4500元，
    併此敘明。
三、經查，異議人於上揭時地行經有燈光號誌管制之交岔路口闖
    紅燈之行為，並不爭執，且有臺北縣政府警察局98年3月3日
    北縣警交大字第 C00000000號舉發違反道路交通管理事件通
    知單、臺北市交通事件裁決所 98年5月20日北市裁催字第裁
    22-C00000000號違反道路交通管理事件裁決書各 1紙在卷可
    稽，足徵異議人有騎乘重型機車行經有燈光號誌管制之交岔
    路口闖紅燈之違規行為，而其應到案日期為 98年3月18日前
    ，本件顯已逾越應到案期限60日以上，洵堪認定。是原裁決
    機關即臺北市交通事件裁決所依據前揭規定，裁處異議人罰
    鍰4500元，並記違規點數 3點，核無違誤，異議人猶執前詞
    聲明異議，為無理由，自應將其異議駁回。
四、據上論斷，應依道路交通案件處理辦法第19條，裁定如主文
    。
中    華    民    國    98    年    7     月    13    日
                  交通法庭    法  官  詹慶堂
上正本證明與原本無異。
如不服本裁定，應於裁定送達後5日內向本院提出抗告狀。
                              書記官  蔡易霖
中    華    民    國    98    年    7     月    13    日


司法院資訊處製作；財團法人民間司法改革基金會備份。
